【裁判字號】    97,台上,586
【裁判日期】    970327
【裁判案由】    損害賠償
【裁判全文】
最高法院民事裁定              九十七年度台上字第五八六號
上  訴  人  甲 ○ ○
            乙○○○
共      同
訴訟代理人  劉 昌 崙律師
            陳 郁 仁律師
被 上訴 人  玉山商業銀行股份有限公司
法定代理人  丙 ○ ○
訴訟代理人  石 宜 琳律師
上列當事人間請求損害賠償事件，上訴人對於中華民國九十六年
十二月十八日台灣高等法院第二審判決（九十六年度重上字第三
七五號），提起上訴，本院裁定如下：
    主  文
上訴駁回。
第三審訴訟費用由上訴人負擔。
    理  由
按上訴第三審法院，非以原判決違背法令為理由，不得為之。又
提起上訴，上訴狀內應記載上訴理由，其以民事訴訟法第四百六
十九條所定事由提起第三審上訴者，應於上訴狀內表明，原判決
所違背之法令及其具體內容，暨依訴訟資料合於該違背法令之具
體事實。其依同法第四百六十九條之一規定提起上訴者，並應具
體敘述為從事法之續造、確保裁判之一致性或其他所涉及之法律
見解具有原則上重要性之理由。同法第四百六十七條、第四百七
十條第二項分別定有明文。而依同法第四百六十八條規定，判決
不適用法規或適用不當者，為違背法令；依同法第四百六十九條
規定，判決有該條所列各款情形之一者，為當然違背法令。是當
事人提起第三審上訴，如合併以同法第四百六十九條及第四百六
十九條之一之事由為上訴理由時，其上訴狀或理由書應表明該判
決所違背之法令條項，或有關判例、解釋字號，或成文法以外之
習慣或法理等及其具體內容，暨係依何訴訟資料合於該違背法令
之具體事實，並具體敘述為從事法之續造、確保裁判之一致性或
其他所涉及之法律見解具有原則上重要性之理由。如未依上述方
法表明，或其所表明者與上開法條規定不合時，即難認為已合法
表明上訴理由，其上訴自非合法。本件上訴人對於原判決提起第
三審上訴，雖以該判決違背法令為由，惟核其上訴理由狀所載內
容，係就原審取捨證據、認定事實及解釋契約之職權行使所論斷
：被上訴人聲請對坐落台北市○○區○○段二小段二０八地號土
地上建物中六樓Ａ戶、九樓Ｂ戶、十樓Ａ戶及Ｂ戶（下稱系爭四
戶房屋）執行假扣押後，經上訴人提起第三人異議之訴勝訴確定
後，並未主動聲請撤銷假扣押，請求塗銷查封登記之行為，確已
自該判決於民國九十三年八月十六日確定之翌日起，致上訴人甲
○○及上訴人二人之被繼承人鄭金匙對系爭四戶房屋無法自由使
用收益之損害。又系爭四戶房屋所在地為台北市萬華區之精華區
，上訴人主張每年受有租金損失新台幣（下同）五十八萬六千五
百六十五‧七五元，約僅為土地及其建築物價額年息百分之五，
自屬合理，則上訴人得先請求起訴前二年間受有不能出租系爭四
戶房屋之損害，應為一百十七萬三千一百三十二元。惟上訴人於
上開第三人異議之訴判決勝訴確定後，亦得自行持判決書及確定
證明書，向執行法院聲明異議並聲請啟封及塗銷查封登記，上訴
人遲未向法院聲請，損害之擴大，應屬與有過失，兩造同應各負
百分之五十之責任，應將被上訴人賠償金額減輕一半。從而，上
訴人依侵權行為之規定，請求被上訴人賠償超過五十八萬六千五
百六十六元本息部分，即非正當，不應准許等情，指摘為不當，
並就原審命為辯論及已論斷者，泛言謂為違法，而非表明該判決
所違背之法令及其具體內容，暨依訴訟資料合於該違背法令之具
體事實，更未具體敘述為從事法之續造、確保裁判之一致性或其
他所涉及之法律見解具有原則上重要性之理由，難認其已合法表
明上訴理由。依首揭說明，應認其上訴為不合法。
據上論結，本件上訴為不合法。依民事訴訟法第四百八十一條、
第四百四十四條第一項前段、第九十五條、第七十八條、第八十
五條第一項前段，裁定如主文。
中    華    民    國  九十七  年    三    月  二十七  日
                      最高法院民事第六庭
                          審判長法官  朱  建  男
                                法官  顏  南  全
                                法官  林  大  洋
                                法官  鄭  傑  夫
                                法官  蘇  清  恭
      本件正本證明與原本無異
                                      書  記  官
中    華    民    國  九十七  年    四    月    八    日
                                                      Ｑ


司法院資訊處製作；財團法人民間司法改革基金會備份。
